【裁判字號】    97,易緝,509
【裁判日期】    971231
【裁判案由】    竊盜
【裁判全文】
臺灣臺中地方法院刑事判決             97年度易緝字第509號
公  訴  人  臺灣臺中地方法院檢察署檢察官
被      告  甲○○
                      號(
                    國民
上列被告因偽造文書等案件，經檢察官提起公訴（97年度偵字第
12556號），本院合議庭裁定改以簡式審判程序審理，判決如下
：
    主  文
甲○○竊盜，累犯，處有期徒刑拾月。又竊盜，累犯，處有期徒
刑伍月。又行使偽造私文書，足以生損害於他人，累犯，處有期
徒刑肆月；收購資源回收物品資料登記表上偽造之「張武男」簽
名壹枚沒收。又竊盜，累犯，處有期徒刑肆月。應執行有期徒刑
壹年捌月。收購資源回收物品資料登記表上偽造之「張武男」簽
名壹枚沒收。
    犯罪事實
一、甲○○前於民國92年間，因偽造文書案件，經本院判處有期
    徒刑8月確定；又因竊盜案件，經本院判處有期徒刑2年確定
    ，嗣依檢察官之聲請，定應執行刑為有期徒刑2年8月確定；
    再依檢察官之聲請，就偽造文書部分之宣告刑，適用中華民
    國96年罪犯減刑條例之規定，減為有期徒刑4 月確定，並與
    竊盜部分之宣告刑，定應執行刑為有期徒刑2年3月確定，入
    監執行後，甫於96年8 月30日縮短刑期假釋出監，至同年11
    月5 日假釋期滿未經撤銷，以已執行論。竟不思悔改，而為
    下列犯行：
  (一)於97年5月23日上午6時許，甲○○見其雇主丁○○所有之車
    牌號碼A2─9271號自小貨車，停放在臺中縣潭子鄉○○○路
    307號前，車上放置有不鏽鋼方管（42cm*1.18mm）61支及 L
    型白角鐵2 支，且車門未鎖，鑰匙復留在車上，認有機可趁
    ，竟意圖為自己不法之所有，乃以留置在車上之鑰匙發動該
    自小貨車，而下手竊取該自小貨車及車上之不鏽鋼方管、 L
    型白角鐵得手。
  (二)於同年月24日上午6 時許，甲○○駕駛上開竊得之車牌號碼
    A2─9271號自小貨車，行經臺中市○○○路22號對面之工地
    時，見該工地內放有戊○○保管之白鐵欄杆16根，即意圖為
    自己不法之所有，趁該工地無人在內之際，徒手竊取上開白
    鐵欄杆得手，並將之放置在前揭自小貨車內，載離現場。
  (三)甲○○於竊得上開白鐵欄杆後，為圖變賣牟利，即於同日 6
    時35分許，以上開自小貨車載運竊得之白鐵欄杆16根，前往
    址設臺中市○區○○街218號1樓之「勇冠資源回收有限公司
    」（下稱勇冠公司），將竊得之白鐵欄杆，以新臺幣（下同
    ）1萬3千餘元出售予不知情之顏張彩霞，並為掩飾身分，而
    基於行使偽造私文書之犯意，在勇冠公司內，冒用「張武男
    」（起訴書誤載為丁○○）名義，在其上載有「本人販賣之
    物品如有民事、刑事問題，本人願負全部責任」，而表明販
    賣之白鐵欄杆來源無虞，屬私文書之收購資源回收物品資料
    登記表上，偽造「張武男」之署押1 枚，並交還顏張彩霞而
    行使之，足以生損害於「張武男」及勇冠公司審核資源回收
    物品來源之正確性。
  (四)甲○○於97年5月25日上午6時許，意圖為自己不法之所有，
    再度駕駛竊得之車牌號碼A2─9271號自小貨車，前往臺中市
    ○○○路22號對面之工地，徒手竊取戊○○保管之白鐵欄杆
    16根得手，並將之放置在車牌號碼A2─9271號自小貨車上，
    正擬離去時，為據報前往該處查看之員警當場查獲。嗣甲○○並帶領員警前往勇冠公司，起出丁○○所失竊之不鏽鋼方
    管（42cm*1.18mm）61支及L型白角鐵2支、戊○○於97年5月
    24日所失竊之白鐵欄杆16根。
二、案經內政部警政署保安警察第二總隊第三大隊第二中隊移送
    臺灣臺中地方法院檢察署檢察官偵查起訴。
    理  由
一、訊據被告甲○○對於上揭犯罪事實均坦承不諱，並經證人即
    被害人丁○○、戊○○於警詢時證述其所有或持有之物遭竊
    等情、證人顏張彩霞於警詢時證稱：被告有拿白鐵管及白鐵
    欄杆至伊兒子顏國宏所經營之勇冠公司販賣，並在收購資源
    回收物品資料登記表上簽名、證人即查獲被告之員警丙○○
    於本院審理時證述本案查獲經過等情無訛，且有車籍查詢─
    基本資料詳細畫面、臺中市政府營利事業登記證、收購資源
    回收物品資料登記表、被害人戊○○領回物品後所出具之贓
    物認領保管單各1 張、查獲及起出贓物現場照片10張、被害
    人丁○○領回失竊物品後所出具之贓物認領保管單2 份附卷
    可稽，足認被告之自白與事實相符，堪以採信。又查，上開
    收購資源回收物品資料登記表上載有：「本人販賣之物品如
    有民事、刑事問題，本人願負全部責任」等語，而有被告表
    明出賣之物品來源無虞之意，應屬私文書，允無疑義。從而
    ，本件事證明確，被告上開竊盜及行使偽造私文書犯行，均
    堪認定，應予依法論科。
二、核被告所為，就犯罪事實欄一、(一)、(二)、(四)部分，均係犯刑
    法第320條第1項之普通竊盜罪；就犯罪事實欄一、(三)部分，
    核係犯刑法第216條、第210條之行使偽造私文書罪。被告偽
    造「張武男」署名之行為，係偽造私文書之階段行為；偽造
    私文書後復持以行使，偽造私文書之低度行為，應為行使之
    高度行為所吸收，均不另論罪。又起訴書犯罪事實欄，係記
    載被告基於偽造私文書之犯意，而在上開登記表偽造「張武
    男」之簽名，已載明被告係涉有偽造私文書之行為，且起訴
    書論罪法條欄認被告該部分犯行係犯偽造署押罪，復經蒞庭
    檢察官當庭更正，故毋庸變更起訴之法條，併此敘明。被告
    3次竊盜及1次行使偽造私文書犯行間，均犯意各別，行為互
    殊，應予分論併罰。被告前於92年間，因偽造文書案件，經
    本院判處有期徒刑8 月確定；又因竊盜案件，經本院判處有
    期徒刑2 年確定，嗣依檢察官之聲請，定應執行刑為有期徒
    刑2年8月確定；再依檢察官之聲請，就偽造文書部分之宣告
    刑，適用中華民國96年罪犯減刑條例之規定，減為有期徒刑
    4月確定，並與竊盜部分之宣告刑，定應執行刑為有期徒刑2
    年3月確定，入監執行後，甫於96年8月30日縮短刑期假釋出
    監，至同年11月5 日假釋期滿未經撤銷，以已執行論等情，
    有臺灣臺中地方法院檢察署刑案資料查註紀錄表及臺灣高等
    法院被告前案紀錄表各1 份在卷可參，其於有期徒刑執行完
    畢後5 年內，再故意犯本件有期徒刑以上之數罪，均為累犯
    ，應依刑法第47條第1 項之規定，各加重其刑。就犯罪事實
    欄一、(三)部分，公訴人雖僅就被告偽造私文書之犯行予以起
    訴，就其餘行使偽造私文書之犯行，未經起訴，惟該未經起
    訴部分犯行，既與起訴部分犯行有吸收犯之實質上一罪關係
    ，為起訴效力所及，且經蒞庭檢察官於本院審理時補充論告
    ，本院自應併予審理。又被告雖於為警查獲後，在有偵查權
    限之公務員未發覺其尚有如犯罪事實欄一、(二)所載之竊盜犯
    行前，在警方詢問時，主動向警員陳述其另涉該部分竊盜犯
    行等情，雖經證人丙○○於本院審理時證述明確，惟按刑法
    第62條前段所規定之自首，係以對於未發覺之犯罪自首而受
    裁判為要件，故犯罪行為人應於有偵查犯罪職權之公務員未
    發覺犯罪事實或犯罪人之前自首犯罪，且接受裁判，兩項要
    件兼備，始得依刑法第62條前段自首之規定減輕其刑。查被
    告於本院審理時逃匿，經本院於97年8 月26日發布通緝，至
    同年12月1 日始緝獲歸案等情，有本院通緝書及撤銷通緝書
    在卷可查，被告在本院審理中既已逃匿，即無接受裁判之意
    思，核與刑法第62條前段所規定自首之要件不合，自無從適
    用該規定予以減刑之餘地。爰審酌被告正值青壯，不思循正
    途賺取金錢，一再恣意侵害他人財產權，復為掩飾身分，而
    冒用他人名義，偽造收購資源回收物品資料登記表，上足見
    其守法觀念淡薄，惟念其犯罪手段尚屬平和，且犯後又坦承
    犯行，應有認錯悔過之意，態度良好等一切情狀，分別量處
    如主文所示之刑，以示懲儆。
三、又按保安處分係針對受處分人將來之危險性所為之處置，以
    達教化、治療之目的，為刑罰之補充制度。我國現行刑法採
    刑罰與保安處分雙軌制，係在維持行為責任之刑罰原則下，
    為協助行為人再社會化之功能，以及改善行為人潛在之危險
    性格，期能達成根治犯罪原因、預防犯罪之特別目的。是保
    安處分中之強制工作，旨在對嚴重職業性犯罪及欠缺正確工
    作觀念或無正常工作因而犯罪者，強制其從事勞動，學習一
    技之長及正確之謀生觀念，使其日後重返社會，能適應社會
    生活。竊盜犯贓物犯保安處分條例第3條第1項規定：「18歲
    以上之竊盜犯、贓物犯，有犯罪之習慣者，得於刑之執行前
    ，令入勞動場所強制工作」，即係本於保安處分應受比例原
    則之規範，使保安處分之宣告，與行為人所為行為之嚴重性
    、行為人所表現之危險性及對於行為人未來行為之期待性相
    當之意旨而制定，而由法院視行為人之危險性格，決定應否
    令入勞動處所強制工作，以達預防之目的（最高法院91年度
    臺上字第6125號判決意旨參照）。查被告固於91年間，因連
    續犯竊盜案件，經本院於92年間，判處有期徒刑2 年，並應
    於刑之執行前，令入勞動處所強制工作3 年確定，有前揭紀
    錄表及本院92年度易字第604 號判決在卷可稽。然觀諸被告
    本案3 次竊盜犯行，其所竊得財物價值非鉅，且竊盜手法亦
    屬平常，其行為表現之嚴重性、危險性應非達於無可容忍之
    程度；又被告本件雖有3 次竊盜犯罪，然此情節已為量刑時
    予以審酌，且經由本案有期徒刑之適當執行後，尚非全然不
    能對其產生矯正策勵之影響，就被告未來發展仍具可期待性
    ，諒其服刑完畢後得以儘速投入社會正當工作，爰不併予宣
    告強制工作。
四、被告偽造「張武男」之簽名所附之收購資源回收物品資料登
    記表，雖係被告行使偽造私文書所用之物，然既因行使而交
    付勇冠公司留存，已非屬被告所有，爰不予沒收之宣告，惟
    上開登記表上所偽造之「張武男」之簽名1枚，不問屬於犯
    人與否，均應依刑法第219條之規定，宣告沒收之。
據上論斷，應依刑事訴訟法第273條之1第1項、第299條第1 項前
段，刑法第210條、第216條、第320條第1項、第47條第1 項、第
219條、第51條第5款，判決如主文。
本案經檢察官乙○○到庭執行職務
中    華    民    國    97    年    12    月    31    日
                  刑事第四庭  法  官     郭妙俐
以上正本證明與原本無異。
如不服本判決，應於判決送達後10日內，向本院提出上訴狀。
                              書記官     廖鳳美
中    華    民    國    97    年    12    月    31    日
附錄本案論罪科刑法條全文
刑法第210條
偽造、變造私文書，足以生損害於公眾或他人者，處5 年以下有
期徒刑。
第216條
行使第210條至第215條之文書者，依偽造、變造文書或登載不實
事項或使登載不實事項之規定處斷。
第320條：
意圖為自己或第三人不法之所有，而竊取他人之動產者，為竊盜
罪，處5年以下有期徒刑、拘役或5百元以下罰金。
意圖為自己或第三人不法之利益，而竊佔他人之不動產者，依前
項之規定處斷。
前2項之未遂犯罰之。


司法院資訊處製作；財團法人民間司法改革基金會備份。
